---
title: "Tutorial"
output: 
  learnr::tutorial:
    progressive: true
    allow_skip: true
    df_print: tibble
runtime: shiny_prerendered
---

```{r,eval=TRUE,echo = FALSE,message = FALSE,warning = FALSE}
# para instalar todos los paquetes
if(!require("learnr")) install.packages("learnr")
if(!require("remotes")) install.packages("remotes")
if(!require("tidyverse")) install.packages("tidyverse")
if(!require("tibble")) install.packages("tibble")
if(!require("lubridate")) install.packages("lubridate")
if(!require("outbreaks")) install.packages("outbreaks")
if(!require("incidence")) install.packages("incidence")
if(!require("EpiEstim")) install.packages("EpiEstim")
if(!require("skimr")) install.packages("skimr")
if(!require("furrr")) install.packages("furrr")
if(!require("tictoc")) install.packages("tictoc")
if(!require("janitor")) install.packages("janitor")
if(!require("patchwork")) install.packages("patchwork")
if(!require("incidenceflow")) remotes::install_github("avallecam/incidenceflow")
if(!require("survey")) install.packages("survey")
if(!require("srvyr")) install.packages("srvyr")
if(!require("serosurvey")) remotes::install_github("avallecam/serosurvey")
```


```{r setup, include=FALSE}
library(learnr)

knitr::opts_chunk$set(
  collapse = TRUE,
  comment = "#>",
  echo = FALSE,
  message = FALSE,
  warning = FALSE
)

# knitr::opts_chunk$set(fig.width=10, fig.height=4)

options(tidyverse.quiet = TRUE)
```

## Taller 1

### Taller 1.1

> mantén copiado en el portapapeles al pipe: __`%>%`__

Más detalles de este flujo [aquí](https://github.com/avallecam/incidenceflow).

```{r}
library(tidyverse) #magrittr and purrr packages
library(lubridate) #ymd
library(outbreaks) #sample data
library(incidence) #core functions
library(tibble)
#workflow specific functions
library(incidenceflow) 
```

#### Accede a la base con `pluck()`

Contexto:

  + Referir al paquete [`incidence`](https://www.repidemicsconsortium.org/incidence/)
  + `ebola_sim` es una lista de varios elementos
  + El objeto `linelist` posee la base de datos de casos 

Indicaciones:

  + Explora la base dentro de `ebola_sim$linelist` con `glimpse()`
  + Extraer el contenido de la variable `date_of_onset` con `$`
  + Cambiar el uso de `$` por `pluck()` y `pull()`

```{r p00, exercise=TRUE, exercise.eval=FALSE}
ebola_sim$linelist
```

```{r p00-hint}
# ebola_sim$linelist$_nombre_de_variable_aqui_ # ---- conciso pero poco legible
# ebola_sim %>% pluck("_linelist_aqui_") # ----  _debe_ ir con comas
# ebola_sim %>% pluck("_______________") %>% pull(_nombre_de_variable_aqui_) # ----  _puede_ ir sin comas
```

```{r p00-solution}
# ebola_sim$linelist$date_of_onset # ---- conciso pero poco legible
# ebola_sim %>% pluck("linelist") # ----  _debe_ ir con comas
# ebola_sim %>% pluck("linelist") %>% pull(date_of_onset) # ----  _puede_ ir sin comas
```

### Taller 1.2

> copiar: __`%>%`__

#### Configurar datos con `incidence()`

Indicaciones:

  + inspeccionar salida
  + usar `plot()` para ver output
  + restringir para solo analizar el crecimiento de la curva (del 1 al 20)
  + graficar este resultado


```{r,echo=TRUE}
dat <- ebola_sim %>% pluck("linelist") %>% pull(date_of_onset)
i.7 <- incidence(dat, interval=7)
```

```{r p01, exercise=TRUE, exercise.eval=FALSE}
i.7
```

```{r p01-hint}
# plot(___)
# i.7[1:__]
# plot(___[1:__])
```

```{r p01-solution}
# plot(i.7)
# i.7[1:20]
# plot(i.7[1:20])
```

### Taller 1.3

> copiar: __`%>%`__

#### Ajusta datos a curva con `fit()`

Indicaciones:

  + ¿Qué clase de objeto es `f1`?

```{r,echo=TRUE}
f1 <- fit(i.7[1:20])
```

```{r p02, exercise=TRUE, exercise.eval=FALSE}
f1
```

```{r p02-hint}
# class(___)
```

```{r p02-solution}
# class(f1)
```

### Taller 1.4

> copiar: __`%>%`__

#### Usa `tidy()` y `glance()` para ver los resultados

- Referir al paquete [`broom`](https://broom.tidymodels.org/)

```{r p03, exercise=TRUE, exercise.eval=FALSE}
# tidy
f1 %>% tidy_incidence()
```

```{r p05, exercise=TRUE, exercise.eval=FALSE}
# glance
f1 %>% glance_incidence()
```

### Taller 1.5

> copiar: __`%>%`__

#### Usa `purrr::nest()` para anidar por grupos

Indicaciones:

  + Filtra las fechas de interés con `filter()`
  + Agrupa según la categoría bajo la cual se estratificará el análisis con `group_by()`
  + Anida la información de estos grupos con `nest()`
  + Ver transformación __paso a paso__

```{r,echo=TRUE,eval=FALSE}
ebola_sim %>% 
  
  # extrae base
  pluck("linelist") %>% 
  
  # filtro explícito
  filter(date_of_onset<lubridate::ymd(20141007)) %>% 
  
  # estratifica por grupos
  group_by(gender) %>%
  
  # bases anidadas --- aquí se transforma la base!
  nest()
```

```{r p07, exercise=TRUE, exercise.eval=FALSE, exercise.lines=20}
# copia aquí el flujo por partes
# para ver cómo cambia el output
```


### Taller 1.6

> copiar: __`%>%`__

#### Usa `purrr::map()` para aplicar una función a múltiples grupos

Indicaciones:

  + Los proceso anteriores han sido asignados al objeto `incidence_nest`
  + Usar `map()` para aplicar la función enunciada en `.f` al objeto `.x`
  + Ver transformación __paso a paso__

```{r}
# extrae base
incidence_nest <- ebola_sim %>% 
  # extrae base
  pluck("linelist") %>% 
  # filtro explícito
  filter(date_of_onset<lubridate::ymd(20141007)) %>% 
  # agrupar para estratificar
  group_by(gender) %>%
  # bases anidadas --- aquí se transforma la base!
  nest() %>% 
  ungroup()
```


```{r,echo=TRUE,eval=FALSE}
incidence_nest %>% 
  
  # aplicar varias funciones del flujo
  
  # extraer fechas
  mutate(only_dates = map(.x = data,
                          .f = pull,
                          date_of_onset)) %>% 
  
  # configurar
  mutate(incidence_strata = map(.x = only_dates,
                                .f = incidence,
                                interval=7)) %>% 
  
  # ajustar
  mutate(strata_fit = map(.x = incidence_strata,
                          .f = fit)) %>% 
  
  # generar tabla tidy
  mutate(strata_fit_tidy = map(.x = strata_fit,
                               .f = tidy_incidence)) %>% 
  
  # generar tabla glance
  mutate(strata_fit_glance = map(.x = strata_fit,
                                 .f = glance_incidence))
```

```{r p09, exercise=TRUE, exercise.eval=FALSE, exercise.lines=30}
# copia aquí el flujo por partes
# para ver cómo cambia el output
```


### Taller 1.7

> copiar: __`%>%`__

#### Extrae los resultados con `unnest()`

Indicaciones:

  + Los proceso anteriores han sido asignados al objeto `incidence_purrr`
  + Usar `unnest` para de-anidar los resultados por grupo dentro de un solo `tibble`
  + Elige una categoría del grupo para extraer resultado con `filter() + pull() + pluck()`

```{r}
incidence_purrr <- 
  ebola_sim %>% 
  # extrae base
  pluck("linelist") %>% 
  # filtro explícito
  filter(date_of_onset<lubridate::ymd(20141007)) %>% 
  # estratifica por grupos
  group_by(gender) %>%
  # bases anidadas --- aquí se transforma la base!
  nest() %>% 
  ungroup() %>% 
  # aplicar varias funciones del flujo
  # extraer fechas
  mutate(only_dates = map(.x = data,
                          .f = pull,
                          date_of_onset)) %>% 
  
  # configurar
  mutate(incidence_strata = map(.x = only_dates,
                                .f = incidence,
                                interval=7)) %>% 
  # ajustar
  mutate(strata_fit = map(.x = incidence_strata,
                          .f = fit)) %>% 
  # generar tabla tidy
  mutate(strata_fit_tidy = map(.x = strata_fit,
                               .f = tidy_incidence)) %>% 
  # generar tabla glance
  mutate(strata_fit_glance = map(.x = strata_fit,
                                 .f = glance_incidence)) %>% 
  # keep only the tibbles
  select(-data,-only_dates,-incidence_strata,-strata_fit)
```

```{r p08, exercise=TRUE, exercise.eval=FALSE}
# tidy_incidence output
incidence_purrr %>% 
  
  # des-anidamos los resultados de la columna resultado
  unnest(cols = c(strata_fit_tidy))
```

```{r p11, exercise=TRUE, exercise.eval=FALSE}
category <- "_"

incidence_purrr %>% 
  filter(gender==category) %>% 
  pull(strata_fit_tidy) %>% 
  pluck(1)
```

```{r p11-hint}
# incidence_purrr %>% count(gender)
```

```{r p11-solution}
# category <- "f"
# 
# incidence_purrr %>% 
#   filter(gender==category) %>% 
#   pull(strata_fit_tidy) %>% 
#   pluck(1)
```

## Repaso 1

```{r,eval=FALSE,echo=TRUE}
ebola_sim %>% 
  # extrae base
  pluck("linelist") %>% 
  # filtro explícito
  filter(date_of_onset<lubridate::ymd(20141007)) %>% 
  # estratifica por grupos
  group_by(gender) %>%
  # bases anidadas --- aquí se transforma la base!
  nest() %>% 
  # aplicar varias funciones del flujo
  # extraer fechas
  mutate(only_dates = map(.x = data,
                          .f = pull,
                          date_of_onset)) %>% 
  # configurar
  mutate(incidence_strata = map(.x = only_dates,
                                .f = incidence,
                                interval=7)) %>% 
  # ajustar
  mutate(strata_fit = map(.x = incidence_strata,
                          .f = fit)) %>% 
  # generar tabla tidy
  mutate(strata_fit_tidy = map(.x = strata_fit,
                               .f = tidy_incidence)) %>% 
  # generar tabla glance
  mutate(strata_fit_glance = map(.x = strata_fit,
                                 .f = glance_incidence)) %>% 
  
  # keep only the tibbles
  select(-data,-only_dates,-incidence_strata,-strata_fit) %>% 
  
  # des-anidamos columna resultado
  unnest(cols = c(strata_fit_tidy))
```

## Taller 2

### Taller 2.1

> copiar: __`%>%`__

Más detalles de este flujo [aquí](https://github.com/avallecam/serosurvey).

```{r, echo=TRUE}
library(serosurvey)

# additional
# library(tidyverse)
library(srvyr)
library(survey)
# theme
theme_set(theme_bw())

data(api)
datasurvey <- apiclus2 %>% 
  mutate(survey_all="survey_all") %>% 
  # create variables
  mutate(outcome_one = awards,
         outcome_two = cut(pct.resp,breaks = 2),
         covariate_01 = stype,
         covariate_02 = both) %>% 
  select(dnum,snum,pw,starts_with("outcome"),starts_with("covariate"))

# tratamiento de stratos con un solo conglomerado
options(survey.lonely.psu = "certainty")
# uu_clean_data %>% count(CONGLOMERADO,VIVIENDA)
# diseño muestral de la encuesta ---------------------------------
design <- datasurvey %>% 
  
  filter(!is.na(outcome_one)) %>% #CRITICAL! ON OUTCOME
  filter(!is.na(pw)) %>% #NO DEBEN DE HABER CONGLOMERADOS SIN WEIGHT
  
  as_survey_design(
    id=c(dnum, snum), #~dnum+snum, # primary secondary sampling unit
    # strata = strata, #clusters need to be nested in the strata
    weights = pw # factores de expancion
  )

# denominadores
covariate_set01 <- datasurvey %>% 
  select(covariate_01,
         #sch.wide,
         #comp.imp,
         covariate_02) %>% 
  colnames()

# numerators within outcome
covariate_set02 <- datasurvey %>% 
  select(#stype,
    #sch.wide,
    #comp.imp,
    covariate_02) %>% 
  colnames()
```

#### Caso singular

Indicaciaciones:

  + Explorar objeto `design`
  + Referir al paquete [`srvyr`](http://gdfe.co/srvyr/)
  + Explorar output de función `serosvy_proportion()`


```{r p20, exercise=TRUE, exercise.eval=FALSE}
design
```


```{r p21, exercise=TRUE, exercise.eval=FALSE}
serosvy_proportion(design = design,
                   denominator = covariate_01,
                   numerator = outcome_one)
```

### Taller 2.2

> copiar: __`%>%`__

#### Crea una matriz de combinaciones

Indicaciones:

  + Usar `expand_grid()` para crear una matrix con todas las combinaciones
  + Usar `sym()` para leer "cadenas" como "argumentos" para una función
  + Ver transformación __paso a paso__

```{r,eval=FALSE,echo=TRUE}
# set 01 of denominator-numerator
expand_grid(
  design=list(design),
  denominator=c("covariate_01","covariate_02"), # covariates
  numerator=c("outcome_one","outcome_two") # outcomes
)
```


```{r p25, exercise=TRUE, exercise.eval=FALSE}
# copia aquí el flujo por partes
# para ver cómo cambia el output
```

```{r,eval=FALSE,echo=TRUE}
expand_grid(
  design=list(design),
  denominator=c("covariate_01","covariate_02"), # covariates
  numerator=c("outcome_one","outcome_two") # outcomes
) %>% 
  #
  # create symbols (to be readed as arguments)
  #
  mutate(
    denominator=map(denominator,dplyr::sym),
    numerator=map(numerator,dplyr::sym)
  )
```

```{r p24, exercise=TRUE, exercise.eval=FALSE, exercise.lines=20}
# copia aquí el flujo por partes
# para ver cómo cambia el output
```

### Taller 2.3

> copiar: __`%>%`__

#### Caso múltiple 1

Indicaciones:

  + Usar `pmap()` para aplicar una función con __múltiples__ argumentos 
  a __múltiples__ combinaciones
  + Ver transformación __paso a paso__

```{r,eval=FALSE,echo=TRUE}
# crear matriz
#
# set 01 of denominator-numerator
#
expand_grid(
  design=list(design),
  denominator=c("covariate_01","covariate_02"), # covariates
  numerator=c("outcome_one","outcome_two") # outcomes
) %>% 
  #
  # create symbols (to be readed as arguments)
  #
  mutate(
    denominator=map(denominator,dplyr::sym),
    numerator=map(numerator,dplyr::sym)
  ) %>% 
  #
  # estimate prevalence ------- OJO: usamos select(.,...) + pmap
  #
  mutate(output=pmap(.l = select(.,design,denominator,numerator),
                     .f = serosvy_proportion)) %>% 
  #
  # show the outcome
  #
  select(-design,-denominator,-numerator) %>% 
  unnest(cols = c(output)) %>% 
  # select(1:5) %>%
  print(n=Inf)
```


```{r p22, exercise=TRUE, exercise.eval=FALSE, exercise.lines=30}
# copia aquí el flujo por partes
# para ver cómo cambia el output
```

## Repaso 2

```{r,eval=FALSE,echo=TRUE}
# crear matriz
#
# set 01 of denominator-numerator
#
expand_grid(
  design=list(design),
  denominator=c("covariate_01","covariate_02"), # covariates
  numerator=c("outcome_one","outcome_two") # outcomes
) %>% 
  #
  # create symbols (to be readed as arguments)
  #
  mutate(
    denominator=map(denominator,dplyr::sym),
    numerator=map(numerator,dplyr::sym)
  ) %>% 
  #
  # estimate prevalence ------- OJO: usamos select(.,...) + pmap
  #
  mutate(output=pmap(.l = select(.,design,denominator,numerator),
                     .f = serosvy_proportion)) %>% 
  #
  # show the outcome
  #
  # retira columnas simbolo
  #
  select(-design,-denominator,-numerator) %>% 
  # 
  # des-anidar
  #
  unnest(cols = c(output)) %>% 
  #
  # imprimir todo el resultado
  #
  print(n=Inf)
```

## Tareas

### Taller 1

> copiar: __`%>%`__

Indicación:

  + ¿Qué es lo que hace la función `fit_optim_split()`?
  + ¿Qué clase de objeto es `f2`?
  + Visualiza el objeto de clase `"incidence_fit"` con la función `tidy_incidence` y `glance_incidence`
  + Pista: Extrae el objeto `fit` con `pluck()`

```{r,echo=TRUE}
f2 <- fit_optim_split(i.7)
```

```{r p04, exercise=TRUE, exercise.eval=FALSE}
f2
```

```{r p04-hint}
# f2 %>% pluck("___") %>% tidy_incidence()
# f2 %>% pluck("___") %>% ______________()
```

```{r p04-solution}
# f2 %>% pluck("fit") %>% tidy_incidence()
# f2 %>% pluck("fit") %>% glance_incidence()
```


> copiar: __`%>%`__

### Taller 2

Indicaciones:

  + Revisa los ejemplos de la función `union_all` [aquí](https://dplyr.tidyverse.org/reference/setops.html)
  + Unir los dos sets y completar con el flujo de trabajo descrito anteriormente

```{r,eval=FALSE,echo=TRUE}
# crear matriz
#
# set 01 of denominator-numerator
#
expand_grid(
  design=list(design),
  denominator=c("covariate_01","covariate_02"), # covariates
  numerator=c("outcome_one","outcome_two") # outcomes
) %>% 
  #
  # set 02 of denominator-numerator (e.g. within main outcome)
  #
  _________(
    expand_grid(
      design=list(design),
      denominator=c("outcome_one","outcome_two"), # outcomes
      numerator=c("covariate_02") # covariates
    )
  )
```

```{r p23, exercise=TRUE, exercise.eval=FALSE, exercise.lines=40}
# copia aquí el flujo por partes
# para ver cómo cambia el output
```

```{r p23-hint}
# ?union_all
```

```{r p23-solution}
# # crear matriz
# #
# # set 01 of denominator-numerator
# #
# expand_grid(
#   design=list(design),
#   denominator=c("covariate_01","covariate_02"), # covariates
#   numerator=c("outcome_one","outcome_two") # outcomes
# ) %>% 
#   #
#   # set 02 of denominator-numerator (e.g. within main outcome)
#   #
#   union_all(
#     expand_grid(
#       design=list(design),
#       denominator=c("outcome_one","outcome_two"), # outcomes
#       numerator=c("covariate_02") # covariates
#     )
#   ) %>% 
#   #
#   # create symbols (to be readed as arguments)
#   #
#   mutate(
#     denominator=map(denominator,dplyr::sym),
#     numerator=map(numerator,dplyr::sym)
#   ) %>% 
#   #
#   # estimate prevalence
#   #
#   mutate(output=pmap(.l = select(.,design,denominator,numerator),
#                      .f = serosvy_proportion)) %>% 
#   #
#   # show the outcome
#   #
#   select(-design,-denominator,-numerator) %>% 
#   unnest(cols = c(output)) %>% 
#   print(n=Inf)
```
